臺灣高等法院交通事件裁定　　　　　　　　　　　　九十一年度交抗字第五九七號
　　抗　告　人
　　即受處分人　群安企業有限公司
　　代　表　人　甲○○
右列抗告人因違反道路交通管理處罰條例事件，不服臺灣台北地方法院中華民國九十
一年六月二十八日裁定（九十一年度交聲字第八七○號）提起抗告，本院裁定如左：
    主  文
抗告駁回。
    理  由
一、原審裁定意旨略以：
  (一)按受處分人不服道路交通管理處罰條例第八條所定主管機關所為之處罰者，得於
    接到裁決書之翌日起二十日內，向管轄地方法院聲明異議，道路交通管理處罰條
    例第八十七條第一項定有明文。又交通法庭認聲明異議不合法律上之程式，且無
    從補正者，應以裁定駁回之，道路交通案件處理辦法第十八條亦定有明文。
  (二)查本件異議人即受處分人群安企業有限公司係於民國九十年月十二月二十四日收
    受原分機關前開案號裁決書，有蓋有受處分人群安企業有限公司代表人「甲○○
    」印章之送達該裁決書之掛號郵件收件回執影本附卷可稽，依法院訴訟當事人在
    途期間標準第四條規定，受處分人設於臺北市，其向設於臺北縣樹林市之原處分
    機關提出聲明異議，有在途期間二日，故受處分人如對原處分機關是項裁決不服
    欲提起異議，依照上述說明，加計二日之在途期間，其合法提出異議期間即自九
    十年十二月二十五日（即其收受裁決書之翌日）起算至九十一年一月十五日止，
    而九十一年一月十五日為星期二，又任何非例假日，從而異議人遲至九十一年六
    月十八日，始向原處分機關提出本件聲明異議狀，此有蓋有原處分機關臺北區監
    理所上開收狀日期之異議人之本件異議狀可憑，異議人之聲明異議顯然不合法律
    上程式，且無從補正，核諸前揭說明，爰依道路交通案件處理辦法第十八條規定
    將異議人之異議駁回等語。
二、本件抗告意旨略以：抗告人公司並未於九十年十二月二十四日收到原處分機關之
    裁決書，如何於法定期間提出異議，而遲至九十一年六月間，抗告人之代表人葉
    明偉準備驗車及繳罰單時，始被告知有該裁決書之存在，已於知悉時立刻提出異
    議，請求給予補救機會等語。
三、經查，抗告人於九十一年六月十日以群安十二號函給台北區監理所時自承該公司
    九十年七月份因搬離公司登記地址，即新店市○○路九十七巷三十五號址，因疏
    忽未及辦理汽車通訊地址變更，致未能實際收到台北區監理所所發ＩＡ0000000
    號違規案之裁決書，致未能於法定期間內提出異議聲明，至於九十年十二月二十
    四日之郵局簽收回執聯，係因該公司登記址僅留有公司負責人之八十歲老父及不
    識中文之印尼看護工，其等僅知拿印章給郵差，並不知要將信件交給公司，請求
    明察云云，此有抗告人公司上開函件一份在卷可稽，則依其所述，本件裁決書之
    送達完全合法，於九十年十二月二十四日即已完成合法送達，自應開始起算法定
    異議期間，抗告人以居住於公司址並持公司負責人印章代收本件裁決書之八十歲
    老父及印尼看護工不知將信件轉交公司，主張未實際收到該裁決書云云，而提起
    本件抗告，核其抗告顯無理由，應予駁回。
四、據上論結，應依道路交通案件處理辦法第二十六條，刑事訴訟法第四百十二條，
    裁定如主文。
中      華      民      國    九十一    年      七      月     三十     日
                              臺灣高等法院交通法庭
                                  審判長法  官  黃  瑞  華
                                        法  官  吳      燦
                                        法  官 雷  雯  華
右正本證明與原本無異。
不得再抗告。
                                        書記官  黃  嬿  婉
中      華      民      國      九十一   年     八    月        一      日
